最高法院刑事判決
                                   111年度台上字第4377號
上  訴  人  陳俊愷                      
選任辯護人  陳乃慈律師
上列上訴人因違反毒品危害防制條例案件，不服臺灣高等法院中
華民國111年5月26日第二審判決（111年度上訴字第612號，起訴
案號：臺灣新竹地方檢察署110年度偵字第2198、2747號），提
起上訴，本院判決如下：
    主  文
上訴駁回。
    理  由
一、按刑事訴訟法第377 條規定，上訴於第三審法院，非以判決
    違背法令為理由，不得為之。是提起第三審上訴，應以原判
    決違背法令為理由，係屬法定要件。如果上訴理由書狀並未
    依據卷內訴訟資料，具體指摘原判決不適用何種法則或如何
    適用不當，或所指摘原判決違法情事，顯與法律規定得為第
    三審上訴理由之違法情形，不相適合時，均應認其上訴為違
    背法律上之程式，予以駁回。
二、本件原審審理結果，認定上訴人陳俊愷有原判決事實欄所載
    之販賣第二級毒品大麻未遂之犯行明確，因而維持第一審論
    其販賣第二級毒品未遂罪刑（處有期徒刑）及諭知沒收之判
    決，駁回其在第二審之上訴。已敘明認定該犯罪事實所憑之
    證據及其認定之理由，有卷存資料可資覆按。又刑之量定，
    係實體法上賦予法院得依職權自由裁量之事項，苟已以行為
    人之責任為基礎，並斟酌刑法第57條各款所列情狀，在法定
    刑度內，酌量科刑，無偏執一端，致明顯失出失入情形，即
    不得任意指摘為違法，以為第三審上訴之理由。原判決說明
    第一審判決已具體審酌刑法第57條科刑等一切情狀，在罪責
    原則下適正行使其量刑之裁量權，依刑法第25條第2 項未遂
    規定及毒品危害防制條例第17條第2 項於偵、審自白之規定
    遞減其刑後，維持第一審科處其有期徒刑2年6月，核其量定
    之刑罰，已兼顧相關有利與不利之科刑資料，客觀上並未逾
    越法定刑度，核無濫用裁量權限或牴觸比例原則、罪刑不相
    當之情形存在。又得否依刑法第59條酌量減輕其刑，法院本
    屬有權斟酌決定，故未酌減其刑，既不違背法令，自不得執
    為提起第三審上訴之理由，原審審酌上訴人所犯販賣第二級
    毒品未遂罪之情狀，認無可憫恕及客觀上顯然足以引起一般
    同情之事由，已闡述其理由明確，未依該條規定酌減其刑，
    亦無違法可指。
三、上訴意旨猶執同一辯詞泛指伊僅係初犯又自始坦承犯行，與
    所謂毒品「上游」或「大盤商」之惡性相距甚大，且大麻是
    否除罪化亦迭經熱烈討論，原審未具體依刑法第57條所列各
    款考量上情及未依同法第59條規定酌減其刑，致量刑顯然過
    重云云，並非依據卷內訴訟資料具體指摘原判決有何違背法
    令之情形，徒就原審取捨證據及量刑之職權適法行使，暨原
    判決已明白論斷之陳詞，以自己之說詞，任意指為違法，要
    與法律規定得為第三審上訴理由之違法情形，不相適合。應
    認其上訴為違背法律上之程式，予以駁回。
據上論結，應依刑事訴訟法第395條前段，判決如主文。
中　　華　　民　　國　　111 　年　　10　　月　　19　　日
                  刑事第七庭審判長法　官　段  景  榕
                                  法　官  楊  力  進
                                  法　官  汪  梅  芬
                                  法　官  宋  松  璟
                                  法　官  沈  揚  仁
本件正本證明與原本無異
                                  書記官
中　　華　　民　　國　　111 　年　　10　　月　　25　　日